fr: Méthode de pose des œillets et rondelles d’œillets: Dos adhésif; Fixation à chaud; Type rivet (roulé); À visser; Autoperceur; Fixation avec outil (deux pièces); À coudre; À encliqueter/emmanché en force; Autre
da: Montering af øje og tætningsring: Selvklæbende bagside; Varmefikseret; Nittestil (rullet); Skrues i; Selvgennembrydende; Sættes med værktøj (todelt); Sys på; Klikkes ind / trykpasning; Andet
fi: Rengasniitin ja vahvikerenkaan asennustapa: Liimataustainen; Lämpökiinnitteinen; Niittityylinen (rullattu); Ruuvattava; Itselävistävä; Työkalulla kiinnitettävä (kaksiosainen); Ommeltava; Napsautettava/puristussovitteinen; Muu
zh-CN: 孔眼和垫圈安装方式: 背胶式; 热定型; 铆钉式（卷边）; 拧入式; 自冲孔; 需要工具安装（两件套）; 缝合式; 卡扣 / 压接; 其他
nb: Monteringsmetode for malje og malje: Med selvklebende bakside; Varmefestet; Nittestil (valset); Skru inn; Selvhullende; Settes med verktøy (todelt); Syes på; Klipses på / presspassform; Annet
zh-TW: 孔眼與孔環安裝方式: 背膠; 熱定型; 鉚釘式 (捲邊); 旋入式; 自沖孔式; 使用工具安裝 (兩件式); 縫紉式; 卡扣式/壓接式; 其他
en: Eyelet & grommet installation method: Adhesive-backed; Heat-set; Rivet-style (rolled); Screw-in; Self-piercing; Set with tool (two-piece); Sew-on; Snap-in/press-fit; Other
ro-RO: Metoda de instalare a inelelor și capse de fixare: Cu spate adeziv; Fixare la cald; Tip nit (rulat); Prin înșurubare; Autoperforant; Fixare cu sculă (din două piese); Prin coasere; Prindere rapidă/prin apăsare; Altele
sv: Installationsmetod för öljetter och genomföringar: Självhäftande baksida; Värmefixerad; Nitmodell (rullad); Skruvas i; Självhålande; Sätts med verktyg (tvådelad); Påsydd; Snäppfäste/presspassning; Övrigt
it: Metodo di installazione di occhielli e passacavi: Con retro adesivo; Termofissato; A rivetto (arrotolato); Da avvitare; Autoperforante; Da applicare con attrezzo (a due pezzi); Da cucire; A scatto/a pressione; Altro
el: Μέθοδος τοποθέτησης κρίκων και ροδελών: Με αυτοκόλλητη πλάτη; Θερμοκολλητικό; Τύπου πριτσινιού (rolled); Βιδωτό; Αυτοδιάτρητο; Τοποθέτηση με εργαλείο (δύο τεμαχίων); Ραφτό; Κουμπωτό/πρεσαριστό; Άλλο
th: วิธีการติดตั้งห่วงตาไก่และห่วงแบบมีแหวนรอง: แถบกาวด้านหลัง; ใช้ความร้อน; แบบหมุด (ม้วน); แบบสกรู; เจาะในตัว; ติดตั้งด้วยเครื่องมือ (สองชิ้น); แบบเย็บติด; กดให้เข้าล็อก/อัดเข้าที่; อื่นๆ
ja: ハトメとグロメットの取り付け方法: 粘着シート付き; ヒートセット; リベットタイプ (ロール); ネジ込み式; セルフピアッシング; 打ち具式 (ツーピース); 縫い付け式; スナップイン/はめ込み式; その他
sk-SK: Spôsob osadenia očiek a priechodiek: Lepiaca zadná strana; Nažehľovacie; Nitovací štýl (valcované); Skrutkovacie; Samoprierazné; Aplikovateľné nástrojom (dvojdielne); Našívacie; Zacvakávacie/zalisovacie; Iné
cs: Způsob instalace oček a průchodek: Samolepicí; Zažehlovací; Nýtovací (válcované); Šroubovací; Samoprůrazné; Narážecí pomocí nástroje (dvoudílné); Našívací; Nacvakávací/zalisované; Jiné
nl: Oogje & zeilring installatiemethode: Zelfklevend; Hittefixatie; Klinknagelstijl (gerold); Inschroefbaar; Zelfdoorborend; Bevestigd met gereedschap (tweedelig); Opnaaibaar; Klik-/klembevestiging; Overig
lt-LT: Kilpelės ir įvorės montavimo metodas: Su klijų pagrindu; Fiksuojamas karščiu; Kniedės tipo (valcuotas); Įsukamas; Savaime praduriamas; Fiksuojamas įrankiu (dviejų dalių); Prisiuvamas; Užspaudžiamas / įspaudžiamas; Kita
sl-SI: Način namestitve ušesc in kovic: S samolepilno hrbtno stranjo; Toplotno fiksirano; V obliki zakovice (valjano); Na privijanje; Samoprebojno; Namestitev z orodjem (dvodelno); Na všitje; Zaskočno/natično; Drugo
ru: Способ установки люверса и втулки: На клейкой основе; Термофиксация; В виде заклепки (завальцованный); Ввинчивающийся; Самопробивающий; Установка инструментом (из двух частей); Пришивной; Защелкивающийся/запрессовываемый; Другое
pl: Metoda montażu oczek i przelotek: Z klejem; Wtapiane na gorąco; Typu nit (rolowane); Wkręcane; Samoprzebijające; Instalowane za pomocą narzędzia (dwuczęściowe); Przyszywane; Zatrzaaskiwane / wciskane; Inne
hr-HR: Način ugradnje ušica i ušica: S ljepljivom podlogom; Toplinsko fiksiranje; U stilu zakovice (valjano); Na uvrtanje; Samo-bušeće; Postavljanje alatom (dvodijelno); Na ušivanje; Na uklapanje/pritisak; Ostalo
vi: Phương pháp lắp đặt khoen và khuy: Mặt sau có keo dán; Cố định bằng nhiệt; Kiểu đinh tán (cuộn); Vặn vít; Tự xuyên; Cố định bằng dụng cụ (hai mảnh); May vào; Lắp khớp/lắp ấn; Khác
hu: Fűzőlyuk és gyűrű beszerelési módja: Öntapadós; Hőrögzítésű; Szegecses típusú (hengerelt); Becsavarható; Önmetsző; Szerszámmal rögzíthető (kétrészes); Felvarrható; Bepattintható/rányomható; Egyéb
bg-BG: Метод за монтаж на капси и втулки: С лепило на гърба; Термофиксиране; Тип нит (валцуван); Навиване; Самонадупчващ; Монтаж с инструмент (от две части); Зашиване; Щракване/притискане; Други
pt-BR: Método de instalação de ilhós: Com verso adesivo; Fixação por calor; Estilo rebite (enrolado); Rosqueável; Autoperfurante; Aplicação com ferramenta (duas peças); Costurar; Encaixe rápido/encaixe por pressão; Outros
de: Befestigungsart von Ösen & Tüllen: Selbstklebend; Heißfixierung; Niet-Stil (gerollt); Zum Einschrauben; Selbstschneidend; Mit Werkzeug gesetzt (zweiteilig); Zum Aufnähen; Einrastend/Presspassung; Sonstiges
ko: 아일렛 및 그로밋 설치 방식: 접착식 뒷면; 열고정식; 리벳형(롤 방식); 나사 체결식; 셀프 피어싱; 도구 설정(2피스); 바느질용; 스냅인/프레스핏; 기타
es: Método de instalación de ojales y arandelas: Reverso adhesivo; Termofijado; Estilo remache (enrollado); Para atornillar; Autoperforante; Set con herramienta (dos piezas); Para coser; A presión/encaje a presión; Otro
tr: Kuş gözü ve rondela montaj yöntemi: Yapışkan arkalı; Isıyla sabitlenen; Perçinli (kıvrık); Vidalı; Kendinden delicili; Aletle takılan (iki parçalı); Dikilen; Geçmeli/pres geçmeli; Diğer
pt-PT: Método de instalação de ilhós e anilhas: Com verso adesivo; Fixação a quente; Estilo rebite (enrolado); Aparafusado; Autoperfurante; Fixado com ferramenta (duas peças); De costurar; De encaixe/pressão; Outro